# ISMAEL **ESPINDOLA**

Full Stack Web Developer / Graphic Designer

in linkedin.com/in/espifreelancer

espifreelancer@gmail.com

+54 9 380 4646916



espifreelancer



@espifreelancer



espifreelancer.com



#### **SOBRE MI**

Durante los últimos años me he enfocado en mejorar mis habilidades como Web Developer, tanto en backend como en frontend, estoy en verdad determinado en ser un excelente desarrollador. Además cuento con más de 15 años como Graphic Designer, experiencia que integro en cada uno de mis proyectos de diseño web. Tengo muchos deseos de encontrar mi primer empleo formal IT, para aportar toda mi motivación y ganas de hacer cosas nuevas.

#### WEB DEVELOPMENT SKILLS

#### **CURSOS RELEVANTES**

Python3	Oct. 2020	Node.js: Esencial LinkedIn Learning, Full-stack web developer
JavaScript	Nov. 2020	Node.js: Practico LinkedIn Learning, Full-stack web developer
Vue.js	Ago. 2020	JavaScript: Esencial LinkedIn Learning, Full-stack web developer
PostgreSQL	Ago. 2020	JavaScript: Avanzado - Expresiones Regulares LinkedIn Learning, Full-stack web developer
CSS/SASS	Ago. 2020	JavaScript: Avanzado: Buenas Prácticas LinkedIn Learning, Full-stack web developer
IBM/Watson	Oct. 2020	SQL: Esencial LinkedIn Learning, Full-stack web developer
Linux	Oct. 2020	Aprende diseño de base de datos LinkedIn Learning, Full-stack web developer
GIT	Jul. 2019	Amazon Web Services Practitioners Ministry of Planning and Industry
Testing	Oct. 2020	Desarrollo web: Control de calidad automatizado LinkedIn Learning, Full-stack web developer
GRAPHIC DESIGN SKILLS	Oct. 2019	Introducción al Testing de Software Universidad Nacional de La Rioja (UNLAR)
Adobe XD	Nov. 2020	GitHub para programadores LinkedIn Learning, Full-stack web developer
Figma	Ago. 2020	Aprende SCRUM LinkedIn Learning, Full-stack web developer
CoreIDRAW Illustrator	Ago. 2020	Scrum: Roles LinkedIn Learning, Full-stack web developer
Photoshop ————————————————————————————————————	Nov. 2020	Trabajo en equipo LinkedIn Learning

**Blender** 



## ISMAEL **ESPINDOLA**

Full Stack Web Developer Graphic Designer



spifreelancer@gmail.com

**(** +54 9 380 4646916

#### **IDIOMAS**

Ingles Básico. Lectura técnica.

#### TALLERES Y EVENTOS

### Maratona Behind the Code 2020 IBM Latin America

- Watson Assistant
- Watson Knowkedge Studio
- Watson NLU
- Watson Machine Learning
- O Jupyter Notebooks
- Feature engineering

#### **OTRAS CUALIDADES**

Transparente

Empático

Autodidacta

#### **CURSOS NO CERTIFICADOS**

Jul. 2017 Python

pildorasinformaticas, POO

Dic. 2017 Django

mozilla.org / developers

Oct. 2019 Django REST codigofacilito

Ago. 2019 PostgreSQL

Tecnología Binaria

Ago. 2018 JavaScript desde 0 pildorasinformaticas

Ene. 2020 • Vue.js 2
Bluuweb

Dic. 2020 • Curso Diseño UI Francisco Aguilera G.

#### EXPERIENCIA LABORAL

2014 - 2019 O

CHIMICHANGA
Diseñador gráfico

Adaptación de imágenes para estampado en prendas de vestir, retoque fotográfico, folletos, creación de logos, packaging para eventos, preparación de trabajos para impresión sobre distintos medios, separación de colores para serigrafía, preparación de imágenes para plotter de corte, Ilustración tradicional y digital.

2003 - 2016

**TELESTAR** 

Diseñador gráfico, mantenimiento de impresoras y equipos informáticos, atención al publico.

Creación de carteles, folletos, retoque fotográfico, edición de vídeo, preparación de trabajos para impresión.

2000 - 2003

RADIO UNIVERSIDAD UNLAR Operador técnico radiofónico

Operación de equipos en vivo. Mantenimiento técnico y reparación. Edición y postproducción.

#### **EDUCACIÓN**

2000 - 2004 🔘

Ingeniería Industrial

3 años, carrera inconclusa.